---
title: "Lab04_222793Bertagna"
author: "Rafael Bertagna da Silva"
format: pdf
editor: visual
---

Q1. Carregue os pacotes readxl e tidyverse.
```{r}
library(readxl)
library(tidyverse)
```

Q2. Crie uma variável chamada fname que contenha o caminho para o arquivo WDIEXCEL.xlsx, disponível no seu diretório de dados. Confirme que o R identifica a existência do arquivo utilizando o comando file.exists
```{r}
fname <- "WDIEXCEL.xlsx"
file.exists(fname)
```

Q3. Leia a planilha “Country” e armazene no objeto countries.
```{r}
countries <- read_excel(
  path = fname,
  sheet = "Country"
)
```

Q4. Mantenha apenas os registros de 5 países (Brasil e outros 4 de sua escolha).
```{r}
countries <- countries |>
  filter(`Short Name` %in% c(
    "Brazil",
    "Argentina",
    "Chile",
    "Mexico",
    "Italy"
  ))
```

Q5. Leia a planilha “Data” e armazene no objeto WDI.
```{r}
WDI <- read_excel(
  path = fname,
  sheet = "Data"
)
```

Q6. Selecione apenas as colunas:
- Country Code
- Indicator Code
- E todos os anos de 1960-2018
```{r}
WDI <- WDI |>
  select(
    `Country Code`,
    `Indicator Code`,
    all_of(as.character(1960:2018))
  )
```

Q7. Confirme se os dados wm WDI estão em formato tidy. Se não estiverem, transforme-os para tal formato. Faça de forma que exista uma coluna referente ao ano chamada YEAR.
```{r}
WDI <- WDI |>
  pivot_longer(
    cols = as.character(1960:2018),
    names_to = "YEAR",
    values_to = "VALUE"
  )
```

Q8. Confirme se a coluna referente ao ano está em formato inteiro.
```{r}
class(WDI$YEAR)
WDI <- WDI |>
  mutate(YEAR = as.integer(YEAR))
```

Q9. Para o objeto WDI, mantenha apenas os registros dos países listados em countries. Selecione as colunas:
- Country Code
- Short Name
- YEAR
- SP.DYN.CBRT.IN
```{r}
WDI <- WDI |>
  semi_join(
    countries,
    by = "Country Code"
  ) |>
  left_join(
    countries |>
      select(`Country Code`, `Short Name`),
    by = "Country Code"
  ) |>
  filter(
    `Indicator Code` == "SP.DYN.CBRT.IN"
  ) |>
  select(
    `Country Code`,
    `Short Name`,
    YEAR,
    VALUE
  ) |>
  rename(
    `SP.DYN.CBRT.IN` = VALUE
  )
```

Q10. Ordene o objeto de forma que, para cada país, as informações estejam ordenadas por ano.
```{r}
WDI <- WDI |>
  arrange(
    `Short Name`,
    YEAR
  )
```

Q11. Construa um gráfico de linhas, usando o pacote ggplot2, que tenha no eixo X a variável YEAR, no eixo Y a variável SP.DYN.CBRT.IN e que cada linha corresponda a um país diferente.
```{r}
ggplot(
  WDI,
  aes(
    x = YEAR,
    y = `SP.DYN.CBRT.IN`,
    color = `Short Name`
  )
) +
  geom_line() +
  labs(
    x = "Ano",
    y = "Taxa bruta de natalidade",
    color = "País"
  ) +
  theme_minimal()
```

```{r}
Sys.setenv(TZ = "America/Sao_Paulo")
Sys.time()
```